【裁判字號】    95,上訴,32
【裁判日期】    950222
【裁判案由】    違反毒品危害防制條例
【裁判全文】
臺灣高等法院臺南分院刑事判決  九十五年度上訴字第三二號
上訴人
即被告  甲○○
                （
上列上訴人因違反毒品危害防制條例案件，不服臺灣臺南地方法
院九十四年度訴字第八二二號中華民國九十四年十二月一日第一
審判決（起訴案號：臺灣臺南地方法院檢察署九十四年度毒偵字
第一五０五號，併辦案號：同上署九十四年度毒偵字第一八四一
、二八八０號），提起上訴，本院判決如下：
    主    文
原判決撤銷。
甲○○連續施用第一級毒品，累犯，處有期徒刑壹年伍月。扣案
第一級毒品海洛因貳包（零點零伍公克、零點壹肆公克），沒收
銷燬之；外包裝貳包（零點壹柒公克、零點壹捌公克），沒收之
。
    事    實
一、甲○○前因違反毒品危害防制條例案件，經臺灣臺南地方法
    院九十一年度訴字第一二六八號判處有期徒刑一年，於民國
    （下同）九十二年六月七日確定，入監服刑經縮短刑期於九
    十三年十二月二十九日執行完畢。又因違反毒品危害防制條
    例施用毒品案件，經臺灣臺南地方法院九十一年度毒聲字第
    一九九五號裁定令入戒治處所施以強制戒治，由臺灣臺南地
    方法院檢察署檢察官於九十二年十一月十二日以九十二年度
    毒偵字第一九二三號為不起訴處分確定，於九十二年十二月
    二十五日戒治期滿執行完畢釋放。詎仍未戒除毒癮，竟基於
    施用第一級毒品海洛因之概括犯意，於上開施用毒品案件強
    制戒治執行完畢釋放後五年內，自九十四年一月下旬某日起
    至同年七月二十六日止，在其位於臺南市○區○○路三四○
    巷二號住處及其他不詳地點，將海洛因摻入礦泉水以針筒注
    射靜脈之方式，連續施用海洛因多次。經警分別於九十四年
    四月六日十七時許、同年五月二十四日十七時九分許、二十
    五日十三時許、同年七月二十七日二十一時三十分許，在臺
    南市○○區○○路與永華一街路口、府前路與環河街口、南
    區○○路○段八十一巷巷口等處予以查獲，並扣得其所有供
    施用之海洛因二小包（驗餘淨重分別為零點零五公克、零點
    一四公克《原判決誤載為零點零一四公克》；外包裝二個（
    重量依次零點一七公克、零點一八公克），經其同意採集尿
    液四次送驗後，結果均呈嗎啡陽性反應，始悉上情。
二、案經臺南市警察局第六分局、第二分局報告臺灣臺南地方法
    院檢察署檢察官偵查後提起公訴及移送併辦。
    理    由
一、上開犯罪事實，迭據被告於原審及本院審理時自白承認（見
    一審卷第九十三頁、本院卷第三十七頁），且經員警四次分
    別實施採尿，送長榮大學依據酵素免疫分析法ＥＩＡ初步檢
    驗，以氣相層析質譜儀ＧＣ＼ＭＳ確認檢驗結果，均呈嗎啡
    陽性反應，有確認報告及尿液送驗名冊各四份附卷可憑（見
    警卷(一)第九頁、警卷(二)第十五頁、偵查卷(一)第二十一頁、偵
    查卷(二)第二十三頁，一八四一號併辦警卷第五至六頁，二八
    八○號併辦警卷第四至五頁），復有海洛因二包扣案可資佐
    證（見警卷(一)第七頁、警卷(二)第六頁），該扣案毒品二包經
    送法務部調查局鑑定結果，確實為第一級毒品海洛因（驗餘
    淨重分別為零點零五公克、零點一四公克；外包裝零點一七
    公克、零點一八公克），有該局九十四年七月十五日調科壹
    字第２００００５６４１號、九十四年七月二十六日調科壹
    字第２００００５６６５號鑑定通知書二紙在卷可稽（見一
    審卷第二十九、三十一頁），被告自白與事實相符，事證明
    確。按觀察、勒戒或強制戒治執行完畢釋放後，五年內再犯
    毒品危害防制條例第十條之罪者，檢察官應依法追訴，同條
    例第二十三條第二項定有明文。被告因施用毒品案件，經裁
    定送強制戒治後，於九十二年十二月二十五日戒治期滿執行
    完畢釋放，有臺灣高等法院被告前案紀錄表在卷可憑（見一
    審卷第八、十二頁），於五年內之九十四年一月下旬某日起
    再犯本件施用毒品罪，應依刑事訴訟程序依法追訴、審理。
    被告犯行自應依法予以論科。
二、按海洛因係毒品危害防制條例第二條第二項第一款規定之第
    一級毒品。核被告施用海洛因行為，係犯同條例第十條第一
    項之施用第一級毒品罪。被告持有海洛因後進而施用，持有
    之低度行為，為施用之高度行為所吸收，不另論罪。多次施
    用海洛因犯行，時間緊接，犯罪構成要件相同，顯係基於概
    括犯意反覆為之，為連續犯，應依刑法第五十六條規定論以
    一罪，並加重其刑。臺灣臺南地方法院檢察署九十四年度毒
    偵字第一八四一、二八八○號移送併辦部分，與本案為裁判
    上一罪之連續犯關係，自得予以審理，併此敘明。被告前因
    違反毒品危害防制條例案件，經原審判處有期徒刑一年確定
    ，於九十三年十二月二十九日執行完畢，有臺灣高等法院被
    告前案紀錄表可憑（見一審卷第九頁），於五年以內再犯本
    件有期徒刑以上之罪，為累犯，依刑法第四十七條規定遞加
    重其刑。原審予被告論罪科刑，固非無見。惟原判決就用於
    包裹毒品，防其裸露、潮濕，便於攜帶之外包裝，亦係供施
    用毒品所用之物，未依刑法第三十八條第一項第二款規定宣
    告沒收之，洵有違誤。被告上訴意旨，指摘原判決量刑過重
    ，雖無足取。但原判決既有可議，自屬無法維持，應由本院
    撤銷改判之。爰審酌被告曾有妨害自由、賭博、殺人未遂、
    違反肅清煙毒條例、毒品危害防制條例等前科（見一審卷第
    三至十二頁之臺灣高等法院被告前案紀錄表），受施用毒品
    案件矯正後，仍繼續施用，戒毒意志薄弱，自制力不佳，及
    坦承犯行態度尚稱良好等一切情狀，量處有期徒刑一年五月
    ，以資懲儆。扣案第一級毒品海洛因二包（驗餘淨重分別為
    零點零五公克、零點一四公克），為查獲之毒品，應依毒品
    危害防制條例第十八條第一項前段規定沒收銷燬之。毒品外
    包裝二包（零點一七公克、零點一八公克），係用於包裹毒
    品，防其裸露、潮濕，便於攜帶，為被告所有供施用毒品所
    用之物，應依刑法第三十八條第一項第二款規定宣告沒收之
    。
據上論斷，應依刑事訴訟法第三百六十九條第一項前段、第三百
六十四條、第二百九十九條第一項前段，毒品危害防制條例第十
條第一項、第十八條第一項前段，刑法第十一條前段、第五十六
條、第四十七條、第三十八條第一項第二款，判決如主文。
本案經檢察官江守權到庭執行職務。
中    華    民    國    95    年    2     月    22    日
            刑事第一庭審判長法官  黃  崑  宗
                            法官  王  明  宏
                            法官  蔡  長  林
以上正本證明與原本無異。
如不服本判決，應於收受本判決後十日內向本院提出上訴書狀。
其未敘述上訴理由者並得於提起上訴後十日內向本院補提理由書
狀（均須按他造當事人之人數附繕本）「切勿逕送上級法院」。
                          書記官  李  培  薇
中    華    民    國    95    年    2     月    23    日
附錄本案論罪科刑法條全文：
毒品危害防制條例第十條第一項：
  施用第一級毒品者，處六月以上五年以下有期徒刑。


司法院資訊處製作；財團法人民間司法改革基金會備份。
